臺灣臺中地方法院刑事判決
110年度訴字第1291號
公  訴  人  臺灣臺中地方檢察署檢察官
被      告  邱智煒


指定辯護人  本院公設辯護人賴忠杰  
上列被告因毒品危害防制條例案件，經檢察官提起公訴（110年
度偵字第8273號），本院判決如下：
    主    文
乙○○共同犯販賣第三級毒品罪，處有期徒刑參年柒月。扣案之犯
罪所得新臺幣貳仟玖佰元，沒收。又共同犯販賣第三級毒品而混
合二種以上之毒品罪，處有期徒刑參年捌月。扣案含有4-甲基甲
基卡西酮、甲基-N,N-二甲基卡西酮、硝甲西泮、芬納西泮等第
三級毒品成分之混合毒品咖啡包壹包（驗餘淨重三點七二三三公
克）及犯罪所得新臺幣陸佰元，均沒收。又共同犯販賣第三級毒
品罪，處有期徒刑參年柒月。扣案第三級毒品愷他命壹包（驗餘
淨重零點六五一公克）及犯罪所得新臺幣貳仟柒佰元，均沒收。
應執行有期徒刑肆年貳月，沒收部分併執行之。
    犯罪事實
一、乙○○明知愷他命（即俗稱之「K他命」）、4-甲基甲基卡西
    酮（4-Methylmethcatinone、Mephedrone、4-MMC，俗稱「
    喵喵」）、甲基-N,N-二甲基卡西酮（Methyl-N,N-Dimethyl
    cathinone）、硝甲西泮（Nimetazepem）、芬納西泮（Phen
    azepam）均為毒品危害防制條例第2條第2項第3款所規定之
    第三級毒品，不得非法販賣，竟與真實姓名不詳微信帳號「
    阿潘海產」、「古天樂」之人（無證據證明未滿18歲）基於
    販賣第三級毒品及混合二種以上第三級毒品之犯意聯絡，先
    由「阿潘海產」、「古天樂」與購毒者施城翃、黃筱棋連繫
    交易內容後，再由乙○○於下述時間、地點、方式交付毒品予
    施城翃、黃筱棋及收取販毒金額，並均交易成功。
（一）109年11月17日22時16分許，在臺中市○區○○路0段00○
　　  ○○號碼0000-00號自小客車內，販賣第三級毒品愷他命1
　　  包予施城翃，並收取販毒交易金額新臺幣（下同）2900
　　  元。
（二）109年11月24日23時36分許，在臺中市○區○○路0段00○
　　  ○○號碼0000-00號自小客車內，販賣含有4-甲基甲基卡
　　  西酮、甲基-N,N-二甲基卡西酮、硝甲西泮、芬納西泮等
　　  第三級毒品成分之混合毒品咖啡包1包予施城翃，並收取
　　  販毒交易金額600元。經警立即加以攔查施城翃，扣得邱
　　  智煒所販賣予施城翃之上揭毒品咖啡包1包。　
（三）109年12月22日23時49分許，在臺中市○○區○○○○路
　　  ○○○路○○路○○○○號碼000-0000號自小客車內，販
　　  賣第三級毒品愷他命1包予黃筱棋，並收取販毒交易金額2
　　  700元。經警立即加以攔查黃筱棋，扣得乙○○所販賣予
　　  黃筱棋之毒品愷他命1包。
二、案經臺灣臺中地方檢察署檢察官指揮臺中市政府警察局第一
    分局偵查起訴。
    理    由
壹、證據能力部分
一、證據能力之說明：
（一）按刑事訴訟法第159條之5規定被告以外之人於審判外之陳
      述，雖不符前4條之規定，而經當事人於審判程序同意作
      為證據，法院審酌該言詞陳述或書面陳述作成時之情況，
      認為適當者，亦得為證據。當事人、代理人或辯護人於法
      院調查證據時，知有第159條第1項不得為證據之情形，而
      未於言詞辯論終結前聲明異議者，視為有前項之同意，其
      立法意旨在於傳聞證據未經當事人之反對詰問予以核實，
      原則上先予排除，惟若當事人已放棄詰問或未聲明異議，
      基於證據資料愈豐富，愈有助於真實發現之理念，且強化
      言詞辯論原則，法院自可承認該傳聞證據例外擁有證據能
      力。經查，檢察官、被告乙○○及其辯護人對本院下述所引
      用之證據均表示同意有證據能力或對證據能力沒有意見（
      本院卷第31頁），且迄至言詞辯論終結前亦未聲明異議，
      本院審酌該等證據之取得過程並無瑕疵，與本案待證事實
      間復具有相當之關聯性，以之為本案證據尚無不當，認為
      得為本案之證據，是依刑事訴訟法第159條之5之規定，均
      有證據能力。
（二）又傳聞法則乃對於被告以外之人於審判外之言詞或書面陳
      述而為之規範，本案判決以下所引用之非供述證據，無刑
      事訴訟法第159條第1項規定傳聞法則之適用，經本院於審
      理時依法踐行調查證據程序，檢察官、被告及其辯護人均
      不爭執各該證據之證據能力，且與本案待證事實具有自然
      之關聯性，亦查無依法應排除其證據能力之情形，依法自
      得作為證據。
貳、實體部分
一、認定犯罪事實之證據及理由：
（一）上揭犯罪事實，業據被告乙○○於偵訊、本院準備程序及
　　  審理時均坦承不諱（見偵卷第325頁至第327頁、本院卷第
　　  30頁、第90頁至第81頁），核與證人施城翃、黃筱棋分別
　　  於警詢及偵訊時證述之情節相合（見他卷第11頁至第23
　　  頁、第41頁至第45頁、第139頁至第147頁、第173頁至第1
　　  75頁），且有證人施城翃與「阿潘海產」間之微信對話紀
　　  錄截圖（見偵卷第151頁至第165頁）、證人施城翃、黃筱
　　  棋遭查獲持有被告販賣予渠等第3級毒品愷他命、咖啡包
　　  之現場照片、被告於本案時地駕車與證人施城翃、黃筱棋
　　  交易毒品之監視錄影畫面截圖（見偵卷第167頁至第207
　　  頁）存卷可佐，並有毒品咖啡包1包、愷他命1包、被告繳
　　  回販毒所得現金6200元扣案可證。復有警方偵查職務報告
　　  書1份（見偵卷第97頁）、衛生福利部草屯療養院109年12
　　  月10日草療鑑字第1091200083、0000000000號鑑驗書、11
　　  0年1月5日草療鑑字第1091200448號鑑驗書共3件附卷可稽
　　  （見偵卷第93頁至第95頁、第147頁）。
（二）按販賣毒品之所謂販賣行為，係行為人基於營利之目的，
      而販入或賣出毒品而言。販賣毒品者，其主觀上須有營利
      之意圖，且客觀上有販賣之行為，即足構成，至於實際上
      是否已經獲利，則非所問。而販賣毒品既係違法行為，非
      可公然為之，亦無公定價格，係可任意分裝增減份量，且
      每次買賣之價格、數量，亦隨時依雙方之關係深淺、資力
      、需求量、對行情之認知、來源是否充裕、查緝是否嚴緊
      、購買者被查獲時供述購買對象之可能風險之評估等因素
      ，而異其標準，機動調整，非可一概論之。經查，本件被
      告自陳此次依指示前往交易毒品，每件可獲利200元，共
      可獲利600元等語（本院卷第80頁），足見其主觀上確實
      有獲取不法利益之營利意圖甚明。
（三）綜上所述，本案事證明確，被告前揭犯行，洵堪認定，應
      予依法論科。
二、論罪科刑：
（一）按109年7月15日修正施行之毒品危害防制條例增訂第9條
      第3項規定：「犯前5條之罪（按：即毒品危害防制條例第
      4條至第8條）而混合2種以上之毒品者，適用其中最高級
      別毒品之法定刑，並加重其刑至二分之一。」該條項所稱
      之「混合」，係指將2種以上之毒品摻雜調合，無從區分
      而言（如置於同一包裝）。考其立法目的，係因目前毒品
      查緝實務，施用混合毒品之型態日益繁多，且因混合毒品
      之成分複雜，施用後所造成之危險性及致死率均高於施用
      單一種類者，為加強遏止混合毒品之擴散，爰增訂犯毒品
      危害防制條例第4條至第8條之罪，而有混合2種以上毒品
      之情形者，加重其刑至二分之一。此規定係就犯罪類型變
      更之個別犯罪行為予以加重，當屬刑法分則加重之性質而
      成為另一獨立之罪。經查，被告所販賣之毒咖啡包經送鑑
      定結果，含有4-甲基甲基卡西酮、甲基-N,N-二甲基卡西
      酮、硝甲西泮、芬納西泮等第三級毒品成分，此有上開衛
      生福利部草屯療養院109年12月10日草療鑑字第109120008
      3、0000000000號鑑驗書2份存卷可憑，堪認係同一包裝內
      摻雜調合有2種以上之毒品，自屬該項所稱之混合2種以上
      之毒品。
 (二) 核被告所為，就犯罪事實一(一)、(三)均係犯毒品危害防
　　  制條例第4條第3項之販賣第三級毒品罪。就犯罪事實一
　　  (二)係犯毒品危害防制條例第9條第3項、第4條第3項之販
　　  賣第三級毒品而混合2種以上之毒品罪。起訴書雖就被告
　　  販賣毒咖啡包部分雖僅起訴毒品危害防制條例第4條第3項
      之罪名，而未同時論列毒品危害防制條例第9條第3項之罪
      名，惟因其基本社會事實同一，且經本院於審理時告知上
      開全部罪名，業已保障其訴訟防禦權，爰依法變更起訴法
      條。被告與綽號「阿潘海產」、「古天樂」之成年男子就
      上開犯行間，具犯意聯絡及行為分擔，為共同正犯。被告
      販賣第三級毒品而混合2種以上之毒品罪，應適用販賣第
      三級毒品之法定刑，並依毒品危害防制條例第9條第3項規
      定加重其刑。
  (三)另按犯第4條至第8條之罪於偵查及歷次審判中均自白者，
　　  減輕其刑，毒品危害防制條例第17條第2項定有明文。查
　　  被告於偵訊、本院準備程序及審理時，對於本案販賣毒品
　　  咖啡包及愷他命之犯行，均自白不諱，此有被告偵訊、本
　　  院準備程序及審理筆錄在卷可稽，爰依毒品危害防制條例
　　  第17條第2項之規定，減輕其刑。
  (四)爰審酌被告明知毒品對人體之危害性甚鉅，且販賣含有第
　　  三級毒品成分之毒咖啡包及愷他命乃我國法制嚴格查禁之
　　  行為，竟仍為圖不法私利，無視政府反毒政策，率爾出售
　　  毒咖啡包及愷他命予他人，從中賺取價差獲取利潤以牟
　　  利，殘害國民身心健康，助長社會濫用毒品風氣，嚴重破
　　  壞社會治安與善良秩序，其行為之不法內涵非輕，所為實
　　  值非難。並考量被告犯罪之動機、目的、手段及所販賣之
      毒品數量、金額，以及被告犯後尚知坦承犯行，犯罪後態
      度良好，兼衡被告所自陳之智識程度為國中畢業，家庭狀
       況為離婚，有1個12歲小孩，經濟狀況欠佳等一切情狀，
      分別量處如主文所示之刑，並斟酌被告所犯3罪違反法義
      務目的與程度、對其懲戒與教化預期效用及比例原則，定
      其應執行之刑如主文所示。
三、沒收部分：
（一）扣案毒咖啡包1包，經送驗結果，確含有4-甲基甲基卡西
      酮、甲基-N,N-二甲基卡西酮、硝甲西泮、芬納西泮等第
      三級毒品成分，另扣案之晶體1包，經送驗結果，確係第
      三級毒品愷他命，此有前揭衛生福利部草屯療養院109年1
      2月10日草療鑑字第1091200083、0000000000號鑑驗書、1
      10年1月5日草療鑑字第1091200448號鑑驗書共3件附卷可
      憑，確屬違禁物無訛，且前開扣案之毒品愷他命及毒咖啡
      包，皆係被告持以供本案販賣所用，業如前述，故均應依
      刑法第38條第1項規定沒收之。至鑑驗所耗損之部分既已
      滅失，無庸再予宣告沒收，附此敘明。
（二）次按犯罪所得，屬於犯罪行為人者，沒收之。但有特別規
      定者，依其規定，刑法第38條之1第1項定有明文。本件被
      告販賣第三級毒品所獲得之犯罪所得各為2900元、600元
      、2700元，合計為6200元，業據被告供承在卷，屬其犯罪
      所得，且業已繳回扣案，均應依刑法第38條之1第1項規定
      宣告沒收。
據上論斷，應依刑事訴訟法第299條第1項前段、第300條，毒品
危害防制條例第4條第3項、第9條第3項、第17條第2項，刑法第1
1條、第28條、第51條第5款、第38條第1項、第38條之1第1項、
第40條之2第1項，判決如主文。
本案經檢察官甲○○提起公訴，檢察官丙○○到庭執行職務。
中　　華　　民　　國　　111 　年　　4 　　月　　19　　日
                  刑事第一庭  審判長法  官  李進清
　　　　　　　　　                  法  官  張德寬
　　　　　　　　　                  法  官  路逸涵
以上正本證明與原本無異。
如不服本判決應於收受判決後20日內向本院提出上訴書狀，並應
敘述具體理由；其未敘述上訴理由者，應於上訴期間屆滿後20日
內向本院補提理由書（均須按他造當事人之人數附繕本）「切勿
逕送上級法院」。
                                    書記官  孫立文
中　　華　　民　　國　　111 　年　　4 　　月　　19　　日

附錄論罪科刑法條
毒品危害防制條例第4條
製造、運輸、販賣第一級毒品者，處死刑或無期徒刑；處無期徒
刑者，得併科新臺幣3千萬元以下罰金。
製造、運輸、販賣第二級毒品者，處無期徒刑或10年以上有期徒
刑，得併科新臺幣1千5百萬元以下罰金。
製造、運輸、販賣第三級毒品者，處7年以上有期徒刑，得併科
新臺幣1千萬元以下罰金。
製造、運輸、販賣第四級毒品者，處5年以上12年以下有期徒刑
，得併科新臺幣5百萬元以下罰金。
製造、運輸、販賣專供製造或施用毒品之器具者，處1年以上7年
以下有期徒刑，得併科新臺幣1百50萬元以下罰金。
前五項之未遂犯罰之。

毒品危害防制條例第9條
成年人對未成年人販賣毒品或犯前三條之罪者，依各該條項規定
加重其刑至二分之一。
明知為懷胎婦女而對之販賣毒品或犯前三條之罪者，亦同。
犯前五條之罪而混合二種以上之毒品者，適用其中最高級別毒品
之法定刑，並加重其刑至二分之一。